【裁判字號】    97,停,16
【裁判日期】    970729
【裁判案由】    聲請停止執行
【裁判全文】
高雄高等行政法院裁定
                                     97年度停字第00016號
聲  請  人  華嚴建設有限公司
代  表  人  甲○○
相  對  人  乙○○○○○
代  表  人  丙○○局長
代  理  人  戊○○
            丁○○
上列當事人間房屋稅事件，聲請人聲請停止執行，本院裁定如下
：
    主  文
聲請駁回。
聲請程序費用由聲請人負擔。
    理  由
一、按原行政處分之合法性顯有疑義者，或原行政處分之執行將
    發生難以回復之損害，且有急迫情事，並非為維護重大公共
    利益所必要者，依訴願法第93條第2項、第3項，行政法院固
    亦得依聲請停止執行，惟如聲請人尚未對原處分表明不服提
    起訴願者，自難認其對原處分已有爭議，所為停止原處分執
    行之聲請，應無保護之必要。
二、本件聲請意旨略謂：緣台南市○段○○段95、97、101地號
    土地，聲請人建有地下1層、地上10層之建物共34戶，於民
    國86年12月中旬完工領取使用執照，並於87年依法提出房屋
    現值申報，嗣於90年4月17日及同年4月27日收受相對人寄發
    之87、88、89、90年度房屋稅繳款書，及至95年9月18日法
    務部行政執行署台南行政執行處核發南執仁90年房稅執專字
    第00049652號命令，已逾行政程序法第131條規定5年之請求
    權時效，雖聲請人於95年11月28日於非自由意志下辦妥分期
    付款，然公法上請求權之消滅時效係採權利消滅主義，並不
    因聲請人辦理分期付款而受影響。是相對人90年房稅執專字
    第00049652號命令違反行政程序法第131條、司法院釋字第4
    74號解釋及訴願法第93條規定，爰請求90年房稅執專字第00
    049652號停止執行云云。
三、經查，(一)訴願法第93條所謂「原行政處分之合法性顯有疑義
    」，係指依原處分之形式或內容觀之，不待調查即得認定其
    合法性有疑義之情形而言，即以行政處分為前提。本件90年
    房稅執專字第49652號命令，係法務部行政執行署台南行政
    執行處所核發，依其內容觀之，係命聲請人應於95年9月28
    日下午2時30分，至該處就執行事件說明如何清繳，或為其
    他必要之陳報，如受合法通知無正當理由不到場，或不為報
    告，或為虛偽報告，將依法聲請拘提、管收，並限制住居，
    核係依行政執行法第14條、第17條第1項第5、6款、第24條
    及第26條準用強制執行法第20條規定所為之執行程序，非屬
    行政處分至明，至該執行所依憑之課稅處分，依聲請人前揭
    所述，均無所謂原行政處分之合法性顯有疑義之情事，況聲
    請人前揭房屋稅事件，聲請人前曾依行政訴訟法第116條第2
    項前段規定聲請停止執行，經本院96年度停字第23號、最高
    行政法院96年度裁字第3553號裁定駁回在案，有裁定書在卷
    可憑，益見該課稅處分，並無合法性顯有疑義之問題，聲請
    人依此聲請停止執行，自有未合，應予駁回。(二)又行政執行
    之救濟，係指受行政執行之義務人或利害關人，認為行政執
    行違法或不當而使其權利或利益受到侵害，得向執行機關請
    求救濟之謂。是行政執行法第9條規定：「義務人或利害關
    係人對執行命令、執行方法、應遵守之程序或其他侵害利益
    之情事，得於執行程序終結前，向執行機關聲明異議。前項
    聲明異議，執行機關認其有理由者，應即停止執行，並撤銷
    或更正已為之執行行為；認其無理由者，應於十日內加具意
    見，送直接上級主管機關於三十日內決定之。行政執行，除
    法律另有規定外，不因聲明異議而停止執行。但執行機關因
    必要情形，得依職權或申請停止之。」本件聲請人主張其87
    、88、89、90年度房屋稅已罹5年時效而消滅，縱認屬實，
    則聲請人應依前揭規定向執行機關聲明異議，並申請停止執
    行，或另行以訴訟解決，非得依訴願法第93條規定聲請停止
    執行。是聲請人聲請本件停止執行，即礙難准許。
四、爰依行政訴訟法第104條、民事訴訟法第95條、第78條，裁
    定如主文。
中    華    民    國    97    年    7     月    29    日
            高雄高等行政法院第二庭
                        審判長法官  江  幸  垠
                              法官  簡  慧  娟
                              法官  戴  見  草
以上正本係照原本作成。
如不服本裁定，應於裁定送達後10日內以書狀敘明理由，經本院
向最高行政法院提出抗告（須按對造人數附具繕本）。
中    華    民    國    97    年    7     月    29    日
                            書記官  李  昱


司法院資訊處製作；財團法人民間司法改革基金會備份。
